臺灣嘉義地方法院刑事判決　　　　　　 94年度簡上字第167號
上　訴　人
即　被　告　甲○○
上列上訴人因違反家庭暴力防治法等案件，不服本院朴子簡易庭
中華民國94年7月29日94年度朴簡字第111號第一審判決（聲請簡
易判決處刑書案號：臺灣嘉義地方法院檢察署94年度偵字第2846
號），提起上訴，本院管轄之第二審合議庭判決如下：
    主  文
原判決撤銷。
甲○○違反法院依家庭暴力防治法第十三條所為禁止對乙○○實
施精神上不法侵害行為及直接騷擾之保護令裁定，處有期徒刑伍
月，如易科罰金，以佰元折算壹日；緩刑貳年，緩刑期內付保
護管束。
    事  實
一、甲○○與乙○○曾係配偶關係，2人間具有家庭暴力防治法
    第3條第1款所定之家庭成員關係。甲○○前因多次對乙○○
    有實施家庭暴力行為，經本院家事法庭於民國（下同）93年
    7月5日，以93年度家護字第245號核發民事通常保護令，裁
    定命甲○○自裁定日起1年內「不得對於乙○○實施身體或
    精神上不法侵害之行為，不得直接或間接對於乙○○為騷擾
    、通話、通信之聯絡行為，並應應遠離乙○○之住所至少50
    公尺」。詎甲○○收悉前揭保護令後，於94年4月5日凌晨1
    時10分許，駕駛車牌號碼QH－8728號號自用小客車，在嘉義
    縣中埔鄉○○路口，遇見駕駛車牌號碼0870－JC自用小客車
    之乙○○，遂示意乙○○停車，乙○○未從，且駕車往嘉義
    市方向行駛，甲○○竟基於違反上開保護令之內容、強制及
    損壞之犯意，駕車追逐，並多次以其車輛擦撞乙○○車輛之
    兩側，以此等強暴方式，欲迫使乙○○停車，使人行無義務
    之事及妨害人行使權利，且為屬於騷擾之不法侵害；嗣兩車
    駛至嘉義市○區○○○路178號前，乙○○被迫停車，甲○
    ○亦將車輛停放其旁，乙○○乃趁隙倒車離去，甲○○始放
    棄追逐，然已造成乙○○車輛之左照後鏡、右照後鏡、右前
    門、右前門浪板、右後門、右後門浪板、左後門浪板毀損而
    不堪使用，致生損害於乙○○。
二、案經乙○○訴由嘉義市警察局第二分局報告臺灣嘉義地方法
    院檢察署檢察官偵查後聲請簡易判決處刑。
    理  由
一、訊據被告甲○○對於右揭犯行坦承不諱（見簡上卷94年9月2
    9日審判筆錄），並經告訴人乙○○蘭於警偵訊時及審理中
    指訴明確（見警卷第4-6頁，偵卷第13、14頁，簡上卷第38-
    45頁），復有被害報告單、日冠汽車修護廠94年4月6日交修
    單、前揭民事通常保護令及車牌號碼0870－JC號自用小客車
    之毀損照片16張及QH－8728號自用小客車毀損照片6張附卷
    可稽（見警卷第8-14頁，偵卷第20-22頁），被告前開犯行
    已屬事證明確，堪予認定。
二、查被告甲○○與告訴人乙○○原係夫妻關係，於93年5月14
    日離婚，屬家庭暴力防治法第3條第1款規定之家庭成員，且
    經本院家事法庭以93年度家護字第245號民事通常保護令，
    裁定被告不得對告訴人實施身體或精神上不法侵害之行為，
    且不得直接或間接對於告訴人為騷擾，有效期間為1年；核
    被告前揭所為，係犯家庭暴力防治法第50條第1款、第2款之
    違反保護令罪、刑法第354條之毀損罪及同法第304條第1項
    之強制罪。雖聲請簡易判決意旨就被告所犯違反法院依家庭
    暴力防治法第13條規定裁定禁止被告實施家庭暴力行為部分
    ，漏引條文，惟此部分犯罪事實，於聲請簡易判決處刑書中
    業經載明，已生起訴效力，應予審理；又檢察官於審理中亦
    已述及被告所為併觸犯刑法第304條第1項之強制罪名，附為
    說明。被告同時違反禁止實施家庭暴力行為之保護令及禁止
    直接騷擾之保護令，係基於同一實施家庭暴力之犯意所為，
    僅論以一違反保護令罪。另被告違反保護令之行為，同時觸
    犯刑法第354條之毀損器物罪及同法第304條第1項之強制罪
    ，係想像競合犯，應從一重之違反保護令罪處斷。
三、本院原審以被告上揭犯行事證明確，予以論罪科刑，認事用
    法固非無見，惟原審漏未審酌被告併觸犯刑法第304條第1項
    之強制罪名，容有未洽，自應將原判決撤銷，上訴人提起上
    訴主張量刑過重云云，請求撤銷原判決，雖無理由，惟原審
    簡易判決既有前揭違失，自應由本院撤銷原判決，另為適當
    之判決。本院審酌被告係因離婚問題而與告訴人屢生爭執，
    內心一時無法平衡而致違反保護令、犯罪之手段、對告訴人
    所造成之損害、被告品性、生活狀況與智識程度，及犯罪後
    尚知坦承犯行等一切情狀，量處如主文所示之刑，並諭知易
    科罰金之折算標準，以資懲儆。再被告前因賭博案件，經法
    院判處有期徒5月確定，並於78年10月16日執行完畢，惟其
    於5年以內未曾再受有期徒刑以上刑之宣告，有台灣高等法
    院被告全國前案紀錄表、台灣嘉義地方法院檢察署刑案資料
    查註紀錄表可參，又被告事後坦認犯行，深表悔悟，且與告
    訴人達成和解，給付賠償金額完畢（見簡上卷第67頁），經
    此偵查審判，當知所警惕，信無再犯之虞，本院認為被告所
    宣告之刑，以暫不執行為適當，且予宣告緩刑2年，以啟自
    新，且依家庭暴力防治法第30條第1項「犯家庭暴力罪或違
    反保護令罪而受緩刑之宣告者，在緩刑期內應付保護管束」
    之規定，併予宣告緩刑期內付保護管束。
據上論斷，應依刑事訴訟法第455條之1第3項、第369條第1項前
段、第364條、第299條第1項前段，家庭暴力防治法第50條第1款
、第2款、第30條第1項，刑法第11條、第304條、第354條、第55
條、第41條第1項前段、第74條第2款，罰金罰鍰提高標準條例第
1條前段、第2條，判決如主文。
本案經檢察官王振名到庭執行職務。
中　　華　　民　　國　　94　　年　　10　　月　　13　　日
                    刑事第二庭 審判長法  官  夏 金 郎
                                     法  官  黃 義 成
                                     法  官  盧 鳳 田
上列正本證明與原本無異。
不得上訴。
中　　華　　民　　國　　94　　年　　10　　月　　17　　日
                                     書記官  楊 國 色
附錄本件論科刑科刑法條：
家庭暴力防治法第50條：
違反法院依第十三條、第十五條所為之下列裁定者，為本法所稱
之違反保護令罪，處三年以下有期徒刑、拘役或科或併科新台幣
十萬元以下罰金︰
一  禁止實施家庭暴力行為。
二  禁止直接或間接騷擾、接觸、通話或其他連絡行為。
刑法第354條：
毀棄、損壞前二條以外之他人之物或致令不堪用，足以生損害於
公眾或他人者，處二年以下有期徒刑、拘役或五百元以下罰金。
刑法第304條：
以強暴、脅迫使人行無義務之事或妨害人行使權利者，處三年以
下有期徒刑、拘役或三百元以下罰金。
前項之未遂犯罰之。
